【裁判字號】    96,易,1162
【裁判日期】    970222
【裁判案由】    贓物等
【裁判全文】
臺灣桃園地方法院刑事判決              96年度易字第1162號
公  訴  人  臺灣桃園地方法院檢察署檢察官
被      告  乙○○原名許承澤.
上列被告因竊盜等案件，經臺灣桃園地方法院檢察署檢察官提起
公訴（96年度偵字第11055 號），本院判決如下：
    主  文
乙○○共同竊盜，累犯，處有期徒刑肆月，如易科罰金，以新臺
幣壹仟元折算壹日，減為有期徒刑貳月，如易科罰金，以新臺幣
壹仟元折算壹日。扣案萬能鑰匙壹支沒收。又寄藏贓物，累犯，
處有期徒刑參月，如易科罰金，以新臺幣壹仟元折算壹日。又寄
藏贓物，累犯，處有期徒刑參月，如易科罰金，以新臺幣壹仟元
折算壹日。應執行有期徒刑陸月，如易科罰金，以新臺幣壹仟元
折算壹日。扣案萬能鑰匙壹支沒收。
    事  實
一、緣乙○○（已改名為許承澤）前於民國89年間因施用毒品案
    ，而經本院於89年10月12日，以89年度壢簡字第484 號刑事
    簡易判決判處有期徒刑3 月而確定在案，其並於94年4 月24
    日入監服刑，且於94年7 月24日因徒刑執行完畢出監。又於
    90年間亦因施用毒品案，而經本院於94年5 月26日以94年度
    易緝字第64號刑事判決判處有期徒刑4 月而確定在案，並於
    94年9 月8 日易科罰金執行完畢。詎其於前開徒刑執行完畢
    及易科罰金執行完畢後5 年內，竟不思悔改，再於96年3 月
    15日21時前某時，與甲○○（檢察官偵查中）共同基於意圖
    為自己不法所有之犯意聯絡，由甲○○騎乘機車搭載乙○○
    途經台北縣板橋市○○路360 巷20號前時，因見楊金昆所有
    、牌照號碼為K6U-693 號機車停放於路旁，有機可乘，即推
    由甲○○持伊所有並自製之T 字型萬能鑰匙1 支啟動該機車
    引擎後而竊得該車，乙○○則在一旁把風並在甲○○竊得該
    車後，騎乘甲○○原所騎乘之機車離去；嗣甲○○即將2 人
    所竊得之上開機車騎乘至乙○○設於桃園縣龜山鄉○○路48
    號之「詳祐機車行」，並將之藏放在該車行之後方後，將該
    車輛之牌照予以拆卸，改懸掛伊自他處取得、牌照號碼為J8
    Z-808 號之車牌。又乙○○明知懸掛牌照號碼為HN3-415 號
    車牌之機車（原牌照號碼為P9R- 329號、引擎號碼為DH0000
    0000號）、懸掛牌照號碼為OXD-297 號車牌之機車（原牌照
    號碼為9FL-312 號，引擎號碼為KK00000000號），均為甲○
    ○於96年5 月5 日及5 月6 日某時，在台北縣中和市、板橋
    市區所竊得之贓車，竟仍提供上揭機車行後方供甲○○竊得
    機車後分別立即寄藏該贓車及從事改掛車牌之行為。嗣於96
    年5 月13日11時30分許，為警在上揭機車行查獲，並查得上
    開3 輛機車及扣得萬能T 字型鑰匙1 支。
二、案經臺北縣政府警察局海山分局報請臺灣桃園地方法院檢察
    署檢察官偵查起訴。
    理  由
壹、程序方面：
一、按簡式審判程序、簡易程序及第376 條第1 款、第2 款所列
    之罪之案件外，第一審應行合議審判，此觀諸96年3 月23日
    總統公布修正施行之同法第284 條之1 規定自明。再按本案
    被告乙○○所犯係死刑、無期徒刑或最輕本刑為3 年以上有
    期徒刑以外之罪，其並於本院準備程序期日中就被訴事實為
    有罪之陳述，經本院告知簡式審判程序之旨，並聽取當事人
    意見後，由本院依刑事訴訟法第273 條之1 第1 項規定裁定
    進行簡式審判程序，是本件自得不行合議審判，合先敘明。
二、又按簡式審判程序，是本件自得不行合議審判。再按簡式審
    判程序之證據調查，不受刑事訴訟法第159 條第1 項（關於
    排除傳聞證據之規定）、同法第161 條之2 （關於當事人、
    代理人、辯護人或輔佐人就證據調查之範圍、次序及方法表
    示意見之規定）、同法第161 條之3 （關於調查被告自白的
    限制之規定）、同法第163 條之1 （關於聲請調查證據程式
    之規定）及同法第164 條至第170 條 (關於證據調查方法之
    規定）等規定之限制，是本件即不受上開規定之限制，附此
    敘明。
貳、本院認定犯罪事實所憑之證據及理由：
一、訊據被告乙○○對於上揭犯行，均坦承不諱；而警方在上揭
    機車行內所查獲之3 輛機車上所懸掛之牌照號碼，與該等機
    車原經監理單位所核發之牌照號碼確不相符合，且該等車輛
    確為失竊之贓車等情，亦經被害人楊金昆、賴淑惠、蔣富梅
    於警訊中指訴明確，且有贓物認領保管單3 紙、現場查獲照
    片21紙附卷可資為憑；此外，復有自製之T 型萬能鑰匙1 支
    扣案可證，是足認被告上開自白確與事實相符，洵堪採為論
    罪科刑之依據。從而，本案事證明確，被告之犯行應依法論
    科。
二、核被告與甲○○竊取牌照號碼為K6U-693 號機車所為，係犯
    刑法第320 條第1 項之竊盜罪；另被告提供其所開設之機車
    行供甲○○放置伊所竊得並懸掛牌照號碼為HN3-415 號車牌
    及懸掛牌照號碼為OXD-297 號車牌之2 輛機車部分，則係分
    別犯刑法第349 條第2 項寄藏贓物罪。另被告與甲○○竊取
    牌照號碼為K6U-693 號機車後，雖亦由甲○○將該車藏放在
    被告所開設之機車行內，然此車既為被告自己實施財產犯罪
    行為所得之物，該部分就被告而言，即不得解為贓物，故就
    此亦毋庸再論寄藏贓物罪，附此敘明。被告與甲○○就竊取
    牌照號碼為K6U-693 號機車部分，互有犯意聯絡，行為分擔
    ，應依刑法第28條之規定，論以共同正犯。再被告所犯上開
    3 罪間，犯意各別、行為互異，為數罪，應分論併罰之。又
    被告前於89年間因施用毒品案，而經本院於89年10月12日，
    以89年度壢簡字第484 號刑事簡易判決判處有期徒刑3 月而
    確定在案，其並於94年4 月24日入監服刑，且於94年7 月24
    日因徒刑執行完畢出監。又於90年間亦因施用毒品案，而經
    本院於94年5 月26日以94年度易緝字第64號刑事判決判處有
    期徒刑4 月而確定在案，並於94年9 月8 日易科罰金執行完
    畢。詎其於前開徒刑執行完畢及易科罰金執行完畢後5 年內
    ，竟不思悔改，再犯本案有期徒刑以上之罪，為累犯，應依
    刑法第47條第1 項之規定，加重其刑。爰審酌被告不思以合
    法途徑獲取財物，竟與甲○○共同竊盜，並提供其所經營、
    開設之上開機車行後方，做為甲○○寄藏竊得機車之處，足
    以使失主難以發現，所為非是，惟念其犯後已坦承犯行，所
    竊得或寄藏之機車均已歸還被害人，及其犯罪之動機、智識
    程度等一切情狀，分別量處如主文所示之刑，並分別諭知易
    科罰金之折算標準。再被告所犯上開竊盜罪之犯罪時間，既
    係於96年4 月24日以前，合於中華民國96年罪犯減刑條例規
    定之基準日之前，故應依該條例第2 條第1 項第3 款之規定
    ，減其刑期2 分之1 ，並就減得之刑，諭知易科罰金之折算
    標準。另就被告上開應減刑之罪所減得之刑及不應減刑之罪
    之宣告刑部分，即應依中華民國96年罪犯減刑條例第11條及
    刑法第51條之規定，定其應執行之刑，暨諭知易科罰金之折
    算標準。又扣案之T 型自製之萬能鑰匙1 支（如偵卷第70頁
    下方照片所示），既為與被告共犯竊盜罪之甲○○所有，且
    為供其等竊得該車所使用之工具，是本於責任共同之原則，
    對於共犯甲○○供犯罪所用之自製T 型萬能鑰匙1 支物，自
    應為沒收之諭知
據上論斷，應依刑事訴訟法第299 條第1 項前段，刑法第28條、
第320 條第1 項、第349 條第2 項，第47條第1 項、第41條第1
項前段、第51條、第38條第1 項第2 款，中華民國96年罪犯減刑
條例第2 條第1 項第3 款、第9 條、第11條，判決如主文。
本案經檢察官董良造到庭執行職務。
如主文。
中    華    民    國    97    年    2    月    22    日
                  刑事第十二庭      法   官 林靜梅
以上正本證明與原本無異。
如不服本判決，應於判決送達後10日內向本院提出上訴狀（應附
繕本），其未敘述上訴理由者，應於上訴期間屆滿後20日內補提
理由書狀於本院，上訴於臺灣高等法院。
                                    書記官  廖宜政
中    華    民    國    97    年    2     月    22    日
附錄：本案論罪科刑法條全文
刑法第320條
意圖為自己或第三人不法之所有，而竊取他人之動產者，為竊盜
罪，處5 年以下有期徒刑、拘役或5 百元以下罰金。
意圖為自己或第三人不法之利益，而竊佔他人之不動產者，依前
項之規定處斷。
前二項之未遂犯罰之。
刑法第349條
收受贓物者，處三年以下有期徒刑、拘役或五百元以下罰金。
搬運、寄藏、故買贓物或為牙保者，處五年以下有期徒刑、拘役
或科或併科一千元以下罰金。
因贓物變得之財物，以贓物論。


司法院資訊處製作；財團法人民間司法改革基金會備份。
